臺灣板橋地方法院刑事判決　　　　　　　93年度訴字第2094號
公　訴　人　臺灣板橋地方法院檢察署檢察官
被　　　告　己○○
　　　　　　　　　　（另案於於臺灣雲林看守所執行中）
指定辯護人　本院公設辯護人　丁○○
上列被告因偽造貨幣案件，經檢察官提起公訴（91年度偵字第
12951 號），本院判決如下：
    主  文
己○○共同連續行使偽造之通用紙幣，累犯，處有期徒刑年肆
月。扣案之偽造面額新臺幣壹仟元通用紙幣貳紙（編號
FL166191YD、FL991191YD）均沒收。又證人，於執行審判職務之
公署審判時，於案情有重要關係之事項，供前具結，而為虛偽陳
述，累犯，處有期徒刑月。應執行有期徒刑年陸月，扣案之
偽造面額新臺幣壹仟元通用紙幣貳紙（編號FL166191YD、
FL991191YD）均沒收。
    事  實
一、己○○曾因竊盜案件，經臺灣雲林地方法院以86年度港簡字
    第115 號判決判處有期徒刑2 月，經上訴該法院合議庭，經
    該法院以86年度簡上字第20號駁回上訴，並諭知緩刑3 年確
    定。嗣經撤銷緩刑宣告，於民國89年11月8 日執行完畢，猶
    不知悔改。己○○與乙○○係男女朋友關係，己○○先意圖
    供行使之用，於不詳時、地取得偽造之新版新臺幣（下同）
    1,000 元通用紙幣2 張（編號分別為FL166191YD、FL 99119
    YD，起訴書漏載編號FL166191YD）而收集之。嗣於91年7 月
    6 日20時30分許，在臺北縣新莊市○○○路己○○朋友之住
    處，因己○○毒癮發作，需錢購買毒品，己○○即基於行使
    偽造通用紙幣之概括犯意，交付前開偽造之通用紙幣2 紙予
    具有犯意聯絡之乙○○，指示乙○○以前開偽造之通用紙幣
    購物以換取真鈔。即由乙○○先於同日21時許，至台北縣新
    莊市○○○路82號戊○○經營之水果攤，向戊○○購買70
    元之水果，並持偽造之1,000 元通用紙幣1 張交付予戊○○
    而行使之，戊○○一時不察，誤以為真鈔而收受，並將水果
    及930 元真鈔及硬幣交付乙○○。乙○○得逞後，隨即攜帶
    上開金錢至己○○朋友處交予己○○供購買毒品使用。己○○復基於前開行使偽造通用紙幣之概括犯意，於同日21時35
    分許，指使乙○○至台北縣新莊市○○○路83號丙○○○經
    營之小吃攤，向丙○○○購買價金60元之燒烤肉串2 支，並
    交付另1 張偽造之1,000 元通用紙幣予陳林邱雪而行使之，
    欲換取真鈔及零錢，丙○○○收受前開通用紙幣後，旋發現
    該紙幣紙質粗糙係屬偽鈔，而報警處理，致未得逞。適為巡
    邏經過之員警查獲，並扣得上開偽造之通用紙幣2 張。
二、己○○因上情而擔任上開案件之證人，竟為隱匿上開事實，
    基於偽證之犯意，於93年2月5日上午10時30分許，在本院91
    年度訴字第2066號乙○○被訴行使偽造通用紙幣案件審理時
    ，以證人身分供前具結後，就對於上開乙○○有無共同行使
    偽造之通用紙幣等案情有重要關係之事項，故意虛偽證述，
    稱91年7 月6 日被查獲之偽鈔非其交付與乙○○云云。企圖
    誤導該刑事案件審判之正確結果。
三、案經臺灣板橋地方法院檢察署檢察官自動檢舉偵查起訴。
    理  由
一、訊據被告己○○固不否認曾於93年2 月5 日上午10時30分許
    ，在本院91年度訴字第2066號乙○○被訴行使偽造通用紙幣
    案件審理時，曾以證人身分具結後作證之事實，惟矢口否認
    有何行使偽造之通用紙幣及偽證罪嫌，辯稱：其沒有交付偽
    造之通用紙幣給乙○○，乙○○被查獲時，打電話給其，說
    人在派出所，被查獲當天其就到派出所找乙○○，後來乙○○被送到分局，其就回家。隔天乙○○打電話給其二舅家說
    可以交保，其就將乙○○保出去，這件事與其無關，不能只
    聽乙○○片面之詞即認為其有罪，若其拿偽造之通用紙幣予
    乙○○，其跑都來不及，怎麼可能去警察局云云。然查：
（一）證人乙○○曾於91年7 月6 日21時許，至台北縣新莊市○○○路82號戊○○經營之水果攤，向戊○○購買70元之水
      果，並持偽造之1,000 元通用紙幣1 張交付予戊○○而行
      使之，戊○○一時不察，誤以為真鈔而收受，並將水果及
      930 元真鈔及硬幣交付乙○○。乙○○並於同日21時35分
      許，至台北縣新莊市○○○路83號丙○○○經營之小吃攤
      ，向丙○○○購買價金60元之燒烤肉串2 支，並交付1 張
      偽造之1,000 元通用紙幣予陳林邱雪而行使之，欲換取真
      鈔及零錢，丙○○○收受前開通用紙幣後，旋發現該紙幣
      紙質粗糙係屬偽鈔，而報警處理，致未得逞之事實，迭據
      共犯乙○○自警詢、檢察官偵訊及本院審理中陳述明確，
      核與被害人戊○○、丙○○○於警詢及本院91年度訴字第
      2066號案件調查中證述情節相符，並有偽造之通用紙幣2
      張照片乙幀在卷可稽，為警查獲之通用紙幣2紙 扣案可證
      。而前開通用紙幣經送往內政部警政署刑事警察局以電子
      顯微觀測器、VSC-1 鑑驗結果，認編號FL166191YD、FL
      991191 YD 新臺幣1,000 元鈔券上水印、浮窗式安全線、
      微細印刷、隱藏字跡、底紋印刷圖案等均與樣張不相符，
      均為偽造，有該局91年11月5 日刑鑑字第0910300402號鑑
      驗通知書乙紙及所附之採證照片9 幀附於本院91年度訴字
      第2066號卷宗可稽。足徵乙○○確實有行使偽造之通用紙
      幣犯行，乙○○並因前開犯行，經本院以91年度訴字第
      2066 號 判處有期徒刑1 年8 月，緩刑4 年確定在案，此
      經本院調閱前開案件核閱屬實。
（二）而扣案偽造之通用紙幣2張（編號分別為FL166191YD、FL
      991191 YD）， 為被告交付予乙○○，並指示乙○○購買
      水果及肉串，分別交付前開偽造之通用紙幣，以換取真鈔
      等情，迭據證人乙○○於本院91年度訴字第2066號案件準
      備程序、審理及本案審理中證述明確。其於本院91年度訴
      字第2066號案件92年12月31日準備程序中稱：其被查獲之
      偽鈔是其男友己○○於91年7 月6 日21時許在新莊市○○○路朋友家拿給其的，叫其拿假鈔去買東西換現金。其知
      道那是偽鈔，若不答應他會打其，所以其才去買等語。於
      前開案件93年2 月16日審理中並稱：91年7 月6 日查獲之
      偽鈔2 張確實是被告給其的。被告交給其時就已經告訴其
      是假的，並且叫其去買東西換錢買毒品，第1 次買水果70
      元，找回的930 元就拿回去五工路朋友家給他，他的朋友
      在案發地附近，被告當時1 次就拿給其2 張千元偽鈔，並
      告訴其是假鈔，叫其分開使用，比較不會被發現。其因為
      怕被被告打才拿去使用，其把第1 次找回的930 元給被告
      時，才知道被告要拿去買毒品。後來被告叫其再出去買，
      所以其才出去，結果就被查獲。被告的偽鈔來源其有問被
      告，但他不告訴其等語。於前開案件93年4 月16日審理中
      再稱：被告叫其拿去購物時已經知道是偽鈔。被告交給其
      的時間、地點如同之前所述，其行使的地點及時間如同檢
      察官起訴書所載等語。於本案93年7 月21日偵訊中證稱：
      被告拿本件紙鈔叫其去買東西，買回來的錢交給被告，被
      告有跟其說這是假鈔，要其去買東西，其有問被告偽鈔之
      來源，但被告不跟其講。其因怕被告生氣，因其和被告交
      往6 年多，若不聽他的話，不是被罵就是被打，其害怕見
      到被告等語。94年7 月28日審理中仍結證稱：91年7 月6
      日為警查獲之偽鈔是被告於當晚在被告朋友家中給其的。
      被告要其去買東西，告訴其各用1 張1,000 元鈔票去買水
      果、肉串。他說用偽鈔下去買可以找真錢回來等語。證人
      乙○○對於被告何時交付係爭偽造之通用紙幣，已向其表
      明所交付者為偽造之通用紙幣，指示其以偽造之通用紙幣
      購買水果及肉串等物，以換取真鈔等情，前後所述一致，
      細節亦相符。辯護人辯護意旨雖認共犯乙○○於91年7 月
      6 日22時許至23時許於臺北縣政府警察局蘆洲分局五工派
      出所詢問中稱：其所使用之偽鈔放置皮包已有一段時間，
      其已不清楚從何取得云云。於同年月7 日5 時許在臺北縣
      政府警察局蘆洲分局刑事組詢問中則稱：其於91年7 月5
      日20時30分許，在臺北縣板橋市○○路某處，以2,000 元
      向真實姓名不詳綽號「阿錢」的男子兌換6,000 元偽鈔，
      其是以0000000000號行動電話與「阿錢」聯絡。其已在板
      橋市（詳細地址不詳）購物用掉3 張，1 張不見（被風吹
      掉），在五股工業區使用2張 ，被警方查獲云云。於檢察
      官91年7 月7 日偵訊中則稱：其於91年7 月5 日晚間7 、
      8 時許打0000000000號行動電話向「阿錢」之男子以
      2,000 元購買3 張1,000 元偽鈔云云。於91年8 月20日檢
      察官偵訊中稱：是警察要其說以前買千元偽鈔6 張，警方
      只有查獲2 張，是警察要其這樣講的。扣案偽造之通用紙
      幣是公司付給其的薪水，其沒有買偽鈔，沈彥良其不認識
      ，警詢及檢察官偵訊中其因為怕被分局的人打會害怕云云
      。於91年度訴字第2066號案件92年3 月10日調查中稱：當
      時其在板橋辰嘉企業社工作，每月5 日領薪水，領到薪水
      後在6 日去買東西，其不知道拿的是偽鈔，應該是薪水裡
      面夾著偽鈔云云。惟按刑事訴訟以發見真實為目的，共同
      被告就同一事實之一部或全部所為不利於己之陳述，互有
      出入時，應本於事實審法院之職權詳為調查，斟酌各方面
      之情形，依自由心證判斷其孰為可信，不得因彼此陳述偶
      有紛歧，即全部予以捨棄；證據由法院自由判斷，故證人
      之證言縱令先後未盡相符，但法院本於審理所得之心證，
      就其證言一部分認為確實可信予以採取，原非法所不許；
      又告訴人、證人之陳述有部分前後不符，或有相互間有所
      歧異時，究竟何者為可採，法院仍得本其自由心證予以斟
      酌，非謂一有不符或矛盾，即應認其全部均為不可採信，
      最高法院47年台上字第1578號、46年台上字第1155號、74
      年台上字第1599號判例可資參照。則證人共犯乙○○之供
      述前後縱使不一致，本院仍應斟酌各方面情形判斷其供述
      何者為可信，當不能僅因共犯乙○○之供述多有歧異，而
      遽認全部不可採信。觀諸共犯乙○○以證人身分於本院94
      年7 月28日審理中所為之證述情形，該次審理期日係在本
      院設有單向玻璃指認牆之法庭為之，證人乙○○原先在指
      認牆後之小房間內，透過指認牆觀看在庭之被告，亦透過
      播音系統與法庭內雙向對話，惟當被告在場時，證人乙○○之證述明顯受到被告在場之影響，陳述不自然，並為被
      告有利之陳述，經公訴人請求隔離訊問，本院認依照審理
      所述情形顯示證人乙○○證述受到被告在場之影響，而請
      被告暫時退庭。證人乙○○在休息5 分鐘平復心情後而為
      證述，經具結並經交互詰問程序，應認其係在未受干擾及
      影響之情形下自由陳述。而其證述內容則如其於本院91年
      度訴字第2066號案件審理及準備程序中所述。反觀乙○○
      於警詢中所述，乙○○先於91年7 月6 日22 時 許至23時
      許在臺北縣政府警察局蘆洲分局五工派出所為詢問，隨後
      於翌日上午5 時許送至臺北縣政府警察局蘆洲分局刑事組
      為詢問，而在五工派出所時，乙○○曾經電請被告至派出
      所陪同其接受警方詢問等情，為被告所自承，核與證人乙○○、證人甲○○、陳清海證述情節相符。而乙○○迭次
      陳稱其於五工派出所之警詢乃是被告受被告之影響，其於
      本院91年度訴字第2066號案件92年12月31日準備程序中稱
      ：被查獲後其在派出所向警員借手機打電話給被告，被告
      說不要把他供出來，否則要打其，其以前打過其等語；於
      本院前開案件93年2 月16日審理中再稱：在派出所時被告
      有在旁邊，叫其不要講實話等語；於本案94 年7月28日審
      理中復稱：被查獲後在警局裡，是被告教其這樣說的，因
      當時其被查獲約半小時，其有打電話給被告說其被抓到，
      被告就過來派出所，所以被告是在派出所時教其這樣說，
      是警察還沒有製作筆錄時與被告有單獨說話的機會等語。
      證人甲○○即逮捕乙○○並製作派出所警詢筆錄之警員於
      本院91年度訴字第2066號案件91年4 月16日調查中證稱：
      當時被告在逮捕現場本來跟店家說是發薪水當中的偽鈔，
      在派出所中才又說放在皮包內有一段時間不清楚從何取得
      。於本院94年3 月15日審理中復證稱：91年7 月6 日查獲
      乙○○後，乙○○說想要通知其男朋友過來，印象中是乙○○自己打電話。被告過來後有與乙○○交談。乙○○說
      是他發薪水領到的錢，後來其等跟他們談了之後，乙○○
      才承認，等乙○○做完筆錄之後，被告才先離開派出所，
      其做完筆錄之後，其就沒有注意他們在說什麼。從乙○○
      通知被告到派出所，到乙○○做完筆錄，被告離開大約1
      小時左右等語。被告於本院91年度訴字第2066 號 案件93
      年2 月5 日審理中自承：乙○○在派出所時打電話給其，
      當時其在新莊中港路友人「阿興」住處，當時乙○○在電
      話裡面哭，說行使偽鈔被查獲，後來其就到警察局陪乙○○製作筆錄，當時警察告訴其被告什麼話都不說，請其過
      去瞭解狀況其到派出所時，被告在警詢時說偽鈔是上班時
      領到的薪水，私下乙○○並沒有跟其說偽鈔之來源等語。
      則從前開被告、乙○○及證人甲○○之證述可知，乙○○
      於遭警方逮捕及送至派出所時，對於偽鈔的來源係稱上班
      時領到的薪水，直至被告到派出所後，始改口稱放在皮包
      內一段時間，不清楚從何取得，則被告在派出所中確實影
      響乙○○於警詢中之供述。又乙○○於警局中既曾與被告
      通過電話，警員在被告到場並與之談話後始製作筆錄，製
      作筆錄前並有留有時間使乙○○與被告單獨交談，從而乙○○所述於派出所中所述乃是被告所教乙節，則並非不可
      採。證人甲○○雖於本院94年3 月15日審理中證稱：交談
      的時候有警員在旁邊，都只說一些關心的話，警員有從頭
      到尾都看著乙○○等語，惟證人甲○○於本院前開審理中
      亦曾證稱後來其等跟乙○○及被告談了之後，乙○○才承
      認，印象中是1,000 元換3,000 元，和乙○○即被告談了
      之後，乙○○就承認偽鈔是跟人家換的云云，然乙○○於
      派出所警詢中並未陳述偽鈔是和他人換取，乃是直至將乙○○解送至蘆洲分局刑事組時，乙○○始為如此陳述，而
      證人甲○○亦自承乙○○至蘆洲分局刑事組時有無製作筆
      錄其不清楚，表示蘆洲分局刑事組製作筆錄時證人甲○○
      並未在場，其於本院審理中之證述，竟認乙○○於派出所
      曾經陳述偽鈔乃是與他人換取而來，其記憶之內容顯然已
      有混淆，則前開警員既然在製作筆錄前讓被告與乙○○有
      單獨談話之機會，派出所之警員是否全程仔細聆聽乙○○
      與被告間之交談，使被告毫無機會教導乙○○如何為與先
      前不同之陳述，不無疑問。況被告到達派出所前，業已與
      乙○○交談，在電話中即可教導乙○○如何陳述，至派出
      所時只須在場，即可達到影響乙○○陳述之目的。從而乙○○於五工派出所警詢中所述，顯係受到被告之影響，其
      供述是否與事實相符，即非無疑。至於乙○○於蘆洲分局
      刑事組所為之供述，雖被告已不在場，然因警員不相信其
      所述，所以編造供述之內容等情，亦迭據乙○○於本院91
      年度訴字第2066號案件92年3 月10日調查中稱：其在分局
      中有說其錢是發薪水來的，但警察不相信，拍其頭要其照
      他們講的簽名等語；於本院前開案件93年2 月16日審理中
      再稱：其在蘆洲分局所說的也不是實話。是其自己編的，
      當時被告沒有在場，因為警員一直問其偽鈔來源，所以其
      才自己編來源等語；於本案94年7 月28日審理中並稱：後
      來在分局時的筆錄時是其自己說的，因為分局的警察不相
      信其在派出所說的話，所以其就隨便亂說。其不認識「阿
      錢」，當時其是隨便說的等語。證人陳清海於本院91 年
      度訴字第2066號案件92年3 月10日調查中亦證稱：其人跟
      著乙○○到蘆洲分局刑事組複訊，是其問出來乙○○於91
      年7 月5 日在板橋市○○路以2,000 元兌換收集千元偽鈔
      6 張，其問乙○○第1 次已經以1,000 元買東西找了930
      元，為何不用930 元去買滷味，反而用1,000 元鈔票再去
      買60元的肉串，乙○○答不出來，其說妳明明知道是偽鈔
      才行使，乙○○才講出來說用真鈔2 張去買6 張偽鈔，乙○○有說1 次買6 張，已經用掉3 張，1 張飛不見，只剩
      2 張，是一直到最後乙○○才跟其說是買來的等語。足徵
      乙○○前開所述其於蘆洲分局中原本並非陳述偽鈔是向人
      換取而來，乃是因為警員不相信，一直逼問，始編造偽鈔
      來源等情，並非全然出於虛妄。參諸乙○○於蘆洲分局警
      詢中所述換取偽鈔之人之行動電話號碼，經函查和信電訊
      股份有限公司、中華電信股份有限公司得知乙○○所述前
      開0000 000000 號行動電話申請人為沈彥良，經沈彥良到
      庭作證結果，證人沈彥良亦不認識乙○○，並無證據足資
      認定前開行動電話與乙○○所述「阿錢」之男子有何關係
      ，從而乙○○前開所述其於蘆洲分局中所述，係編造而來
      ，亦非無據。至於乙○○於檢察官偵訊中所為之陳述，乙○○亦稱不實在，其於本院91年度訴字第2066號案件92年
      3 月10日調查中稱：其被送到地檢署是因為警察送其過去
      ，其開庭前又看到有人犯銬著手銬出來，其看到害怕才這
      樣說等語；於94年7 月28日審理中再稱：在地檢署時若依
      照之前在警察局中所說的，他們也不會相信，所以他們問
      什麼其都說對等語。細究乙○○於蘆洲分局刑事組所為之
      供述與檢察官91年7 月7 日第1 次偵訊時所述，乙○○所
      述偽鈔之來源雖均為「阿錢」之男子，然其於分局警詢中
      所述乃是以2,000 元換6,000 元偽鈔，而於檢察官偵訊中
      則稱以2,000 元換3,000 元偽鈔，則倘乙○○所述偽鈔之
      來源為真，何以分局警詢中所述與檢察官初訊中所述兌換
      之比例迥異？足徵乙○○所述其於檢察官偵訊中所述亦不
      實在乙節，亦非無據。再者，乙○○於本院91年度訴字第
      2066號案件93 年4月16日審理中稱：其等一起去測謊，被
      告出來的時候做手勢叫其跟他一樣放棄測謊，其在測謊裡
      面的話其都聽的到，後來雖然沒有依照他的暗示拒絕測謊
      ，但是壓力很大，因為其在裡面回答講的話，被告在外面
      都聽的到，後來被告還恐嚇其等語。於本案94年7 月28日
      審理中並稱：
      是被告先測謊，測謊的過程其看不到，但是聽的到。測謊
      出來，被告有打手勢給其，要其放棄測謊，沒有與其說話
      ，因為其有聽到被告當時放棄測謊，所以這個手勢其可以
      知道意思。其測謊後提解回來，被告一直罵其為何要測謊
      ，當時有1個法警幫其講話，就說被告不要恐嚇其等等語
      。證人薛君強即本院之法警於本院91年度訴字第2066號案
      件93年4月16日審理中亦證稱：當天其負責押解乙○○，
      被告由另1位同仁負責，2人搭同1台車，到調查局後由被
      告先行測謊，其在外面戒護，押解被告的法警與乙○○在
      另1房間等候，乙○○坐的地方可以聽到被告測謊講的話
      ，後來沒有5分鐘，被告就拒絕測謊出來，說他沒有做為
      何要測謊，被告也要告訴乙○○不要接受測謊，另1同事
      有警告被告不要干擾乙○○測謊。後來乙○○接受測謊後
      ，被告就坐在原來乙○○坐的地方，那個地方可以聽到乙○○測謊的聲音，乙○○測謊約25分鐘，後來乙○○出來
      後，就被被告罵，罵什麼其沒有聽清楚，但上囚車後，被
      告就一直罵乙○○，說妳為什麼要接受測謊，是不是要害
      其，後來其就制止被告，但被告態度還是很惡劣等語，核
      與乙○○所述情節相符。法務部調查局93年4月2日調科參
      字第09300132590號函亦載明乙○○經測試未獲有效反應
      圖形，無法研判有無說謊；己○○不願接受測謊而未予施
      測等情。足徵經本院將被告及乙○○送至法務部調查局測
      謊時，被告確實曾經試圖影響乙○○，使乙○○亦拒絕測
      謊，待乙○○仍然接受測謊後，即罵乙○○。倘本案與被
      告無涉，被告何須擔心乙○○測謊之結果，又何須試圖影
      響乙○○？本院審酌前開各種情形綜合判斷，認證人乙○○於本院91年度訴字第2066號案件準備程序及審理中及本
      案審理中供述情節為可採，扣案之偽造通用紙幣2張應係
      被告交付予乙○○行使，被告與乙○○共同連續行使偽造
      之通用紙幣犯行，應堪認定。
（三）被告於93年2月5日上午10時30分許，在本院91年度訴字第
      2066號乙○○被訴行使偽造通用紙幣案件審理時結證稱：
      91年7月6日被查獲之偽鈔並非其所交付等語，有本院審理
      筆錄可稽。則被告明知前開通用紙幣為其交付予共犯乙○○，卻於執行審判職務之公署審判時，於案情有重要關係
      之事項，供前具結，而為虛偽陳述，被告偽證犯行亦應堪
      認定。
    本件事證明確，被告犯行均堪以認定，應依法論科。
二、按行使偽造幣券罪之既遂、未遂，係以已未達其行使之目的
    為區分之標準。核被告所為，係犯刑法第196條第1項之行使
    偽造之通用紙幣既遂罪、同條第3項、第1項之行使偽造之通
    用紙幣未遂罪，及同法第168條之偽證罪。被告意圖供行使
    之用而收集偽造紙幣之低度行為，為行使之高度行為所吸收
    ，不另論罪。又行使偽造通用紙幣，性質上即有詐欺之故意
    ，亦不另論以詐欺之罪。被告與乙○○就行使偽造之通用紙
    幣既、未遂罪之犯行間，有犯意聯絡及行為分擔，均為共同
    正犯。被告先後2 次行使偽造通用紙幣既、未遂之犯行，時
    間緊接，所犯又係構成犯罪要件相同之罪名，顯係基於概括
    犯意為之，為連續犯，應依刑法第56條規定，論以刑法第
    196 條第1 項之行使偽造之通用紙幣既遂罪之一罪，並加重
    其刑。其所犯連續行使偽造通用紙幣及偽證罪，犯意各別，
    行為不同，應予分論併罰。又被告曾因竊盜案件，經臺灣雲
    林地方法院以86年度港簡字第115 號判決判處有期徒刑2 月
    ，經上訴該法院合議庭，經該法院以86年度簡上字第20號駁
    回上訴，並諭知緩刑3 年確定。嗣經撤銷緩刑宣告，於89年
    11月8 日執行完畢，其受有期徒刑執行完畢，5 年內再犯有
    期徒刑以上之本罪，為累犯，應依法加重其刑，並就行使偽
    造通用紙幣部分遞加重其刑。爰審酌被告之素行、智識程度
    、犯罪之動機、目的，其行使偽鈔行為，對社會金融秩序所
    生之危害程度，行使之次數，以及犯罪後矢口否認犯行態度
    不佳等一切情狀，分別量處如主文所示之刑，並定其應執行
    之刑，以資懲儆。
三、扣案之偽造新版新臺幣1,000元通用紙幣2張（編號分別為
    FL166191YD、FL 991191 YD），均係偽造之通用紙幣，不問
    屬於犯人與否，應依刑法第200條之規定，併予宣告沒收。
據上論斷，應依刑事訴訟法第299 條第1 項前段，刑法第28條、
第56條、第168 條、第196 條第1 項、第47條、第51條第5 款、
第200 條，罰金罰鍰提高標準條例第1 條前段，判決如主文。
本案經檢察官曾文鐘到庭執行職務。
中　　華　　民　　國　　94　　年　　11　　月　　15　　日
                  刑事第十庭  審判長法　官   侯志融
                                    法  官   楊博欽
                                    法  官   張宏節
上列正本證明與原本無異。
如不服本判決應於送達後10日內向本院提出上訴狀。
                                    書記官   鄧順生
中　　華　　民　　國　　94　　年　　11　　月　　15　　日
附錄本案論罪科刑法條全文：
中華民國刑法第168條
於執行審判職務之公署審判時或於檢查官偵查時，證人、鑑定人
、通譯於案情有重要關係之事項，供前或供後具結，而為虛偽陳
述者，處七年以下有期徒刑。
中華民國刑法第196條
行使偽造、變造之通用貨幣、紙幣、銀行券，或意圖供行使之用
而收集或交付於人者，處三年以上十年以下有期徒刑，得併科五
千元以下罰金。
收受後方知為偽造、變造之通用貨幣、紙幣、銀行券而仍行使，
或意圖供行使之用而交付於人者，處五百元以下罰金。
第 1 項之未遂犯罰之。
